臺灣嘉義地方法院刑事裁定
110年度單禁沒字第159號
聲  請  人  臺灣嘉義地方檢察署檢察官
被      告  許永鵬





上列聲請人聲請沒收違禁物案件（109年度毒偵字第922號、110
年度毒偵字第163號、110年度毒偵字第292號、110年度毒偵字第
503號），本院裁定如下：
    主  文
扣案如附表所示之物，均沒收銷燬之。
    理  由
一、本件聲請意旨略以：被告許永鵬前因違反毒品危害防制條例
    案件，經臺灣嘉義地方檢察署檢察官以109年度毒偵字第922
    、1407號、110年度毒偵字第163、292、497、498、503、50
    4號為不起訴處分確定在案，扣案如附表所示之甲基安非他
    命8包，均係屬違禁物，爰依刑法第38條第1項、第40條第2
    項及毒品危害防制條例第18條第1項前段規定，聲請單獨宣
    告沒收銷燬等語。
二、按查獲之第一、二級毒品及專供製造或施用第一、二級毒品
    之器具，不問屬於犯罪行為人與否，均沒收銷燬之，毒品危
    害防制條例第18條第1項前段定有明文。又按違禁物，不問
    屬於犯罪行為人與否，沒收之；供犯罪所用、犯罪預備織物
    或犯罪所生之物，屬於犯罪行為人者，得沒收之。但有特別
    規定者，依其規定；違禁物或專科沒收之物得單獨宣告沒收
    ，刑法第38條第1項、第2項、第40條第2項分別定有明文。
三、經查，被告前因違反毒品危害防制條例案件，經臺灣嘉義地
    方檢察署檢察官以被告另案執行觀察勒戒完畢，而於另案執
    行觀察勒戒前所犯之本件4次施用毒品案件，應為該觀察勒
    戒程序效力所及，而經臺灣嘉義地方檢察署檢察官均為不起
    訴處分確定，經本院核閱該案全卷屬實。扣案如附表編號1
    至8所示之透明結晶、白色結晶及晶體共8包，分別經衛生福
    利部草屯療養院以化學呈色法、氣相層析質譜法鑑定，及高
    雄市立凱旋醫院以化學呈色法、氣相層析質譜儀法鑑定，結
    果均檢出甲基安非他命成分（卷證出處均詳如附表所示）。
    堪認扣案如附表編號1至8所示之物，確均係第二級毒品甲基
    安非他命，均屬違禁物無訛，揆諸前開規定，不問屬於犯罪
    行為人與否，應依法沒收銷燬，是聲請人之聲請意旨經核於
    法並無不合，應予准許。又盛裝上開毒品之包裝袋共8只，
    因其上殘留之毒品難以析離，且無析離之實益及必要，應視
    同毒品，應依毒品危害防制條例第18條第1項前段之規定併
    宣告沒收銷燬之；而鑑驗所耗損之第二級毒品部分，既經鑑
    定機關取樣而鑑析用罄，足認該部分之毒品業已滅失，爰不
    另宣告沒收銷燬之，附此敘明。
據上論斷，依刑事訴訟法第455條之36第2項，毒品危害防制條例
第18條第1項前段，刑法第40條第2項，裁定如主文。
中　　華　　民　　國　　110 　年　　11　　月　　5 　　日
                  刑事第二庭  法  官  黃美綾
上列正本證明與原本無異。
如不服本裁定，應於裁定送達後5日內向本院提出抗告狀（應附
繕本）。　　　　　　　　　
中　　華　　民　　國　　110 　年　　11　　月　　5 　　日
                              書記官  吳佩芬
附表：
編號    名        稱     備                    註  1 透明結晶1包 （含包裝袋1只） （檢品編號：B0000000） ⒈檢出第二級毒品甲基安非他命成分，送驗數量3.2409公克，驗餘數量3.2261公克。 ⒉證據出處：衛生福利部草屯療養院109年6月30日草療鑑字第1090600422號鑑驗書（見109年度毒偵字第745號卷第21頁）。 2 透明結晶1包 （含包裝袋1只） （檢品編號：B0000000） ⒈檢出第二級毒品甲基安非他命成分，送驗數量0.3353公克，驗餘數量0.3317公克。 ⒉證據出處：衛生福利部草屯療養院109年6月30日草療鑑字第1090600422號鑑驗書（見109年度毒偵字第745號卷第21頁）。 3 透明結晶1包 （含包裝袋1只） （檢品編號：B0000000） ⒈檢出第二級毒品甲基安非他命成分，送驗數量0.3737公克，驗餘數量0.3659公克。 ⒉證據出處：衛生福利部草屯療養院109年8月12日草療鑑字第1090800065號鑑驗書（見109年度毒偵字第922號卷第30頁）。 4 透明結晶1包 （含包裝袋1只） （檢品編號：B0000000） ⒈檢出第二級毒品甲基安非他命成分，送驗數量1.5306公克，驗餘數量1.5239公克。 ⒉證據出處：衛生福利部草屯療養院109年8月12日草療鑑字第1090800065號鑑驗書（見109年度毒偵字第922號卷第30頁）。 5 透明結晶1包 （含包裝袋1只） （檢品編號：B0000000） ⒈檢出第二級毒品甲基安非他命成分，送驗數量0.2391公克，驗餘數量0.2300公克。 ⒉證據出處：衛生福利部草屯療養院109年8月12日草療鑑字第1090800065號鑑驗書（見109年度毒偵字第922號卷第30頁）。 6 晶體1包 （含包裝袋1只） （檢品編號：B0000000） ⒈檢出第二級毒品甲基安非他命成分，送驗數量0.1176公克，驗餘數量0.1117公克。 ⒉證據出處：衛生福利部草屯療養院110年3月18日草療鑑字第1100300261號鑑驗書（見110年度毒偵字第292號卷第23之1頁）。 7 白色結晶1包 （含包裝袋1只） （檢品編號：B00000000） ⒈檢出第二級毒品甲基安非他命成分，檢驗前淨重1.943公克，檢驗後淨重1.922公克，純度約68.40%，檢驗前總純質淨重約1.329公克。 ⒉證據出處：高雄市立凱旋醫院濫用藥物成品檢驗鑑定書（見110年度毒偵字第163號卷第32頁）。 8 透明結晶1包 （含包裝袋1只） （檢品編號：B00000000） ⒈檢出第二級毒品甲基安非他命成分，檢驗前淨重0.187公克，檢驗後淨重0.170公克，純度約81.04%，檢驗前總純質淨重約0.152公克。 ⒉證據出處：高雄市立凱旋醫院濫用藥物成品檢驗鑑定書（見110年度毒偵字第163號卷第32頁）。